【裁判字號】    97,訴,1335
【裁判日期】    971110
【裁判案由】    違反毒品危害防制條例
【裁判全文】
臺灣屏東地方法院刑事判決              97年度訴字第1335號
公  訴  人  臺灣屏東地方法院檢察署檢察官
被      告  甲○○
上列被告因違反毒品危害防制條例案件，經檢察官提起公訴（97
年度毒偵字第1679號），被告於本院準備程序進行中，就被訴事
實為有罪之陳述，經本院告知簡式審判程序意旨，並聽取當事人
之意見後，本院合議庭裁定由受命法官獨任依簡式審判程序審理
，判決如下：
    主  文
甲○○施用第一級毒品，累犯，處有期徒刑壹年貳月。扣案第一
級毒品海洛因壹包（檢驗後淨重零點零零捌公克）沒收銷燬之。
    事  實
一、甲○○前於民國93年間，因施用毒品案件，經本院以93年度
    毒聲字第739 號裁定送觀察勒戒後，因認無繼續施用毒品傾
    向，於93年12月31日釋放出所，並經臺灣屏東地方法院檢察
    署檢察官以93年度毒偵字第2469號為不起訴處分確定。又於
    94 、95 年間，因施用毒品案件，經本院分別以95年度訴字
    第135 號、95年度訴字第945 號判處有期徒刑1 年、8 月確
    定，經減刑後接續執行，於96年10月31日執行完畢。詎其仍
    未戒除毒癮，明知海洛因業經公告列為毒品危害防制條例之
    第一級毒品，不得非法持有、施用，竟基於施用第一級毒品
    之犯意，於97年7 月30日21時許，在屏東縣屏東市○○路平
    宅巷20之2 號住處內，以將海洛因加水稀釋置入其所有之針
    筒（未扣案）後注射血管之方式，施用第一級毒品海洛因1
    次。嗣於97年7 月31日17時45分許，在屏東縣屏東市○○路
    165 巷7 號處，為警於執行巡邏勤務時見甲○○形跡可疑，
    攔檢盤查後得知其為毒品管制人口，並發覺其手臂護腕中藏
    有第一級毒品海洛因1 包（檢驗後淨重0.008 公克），而查
    悉上情。
二、案經屏東縣政府警察局屏東分局報告臺灣屏東地方法院檢察
    署檢察官偵查起訴。
    理  由
一、本件被告甲○○所犯係死刑、無期徒刑或最輕本刑為3 年以
    上有期徒刑以外之罪，亦非屬臺灣高等法院管轄第一審之案
    件，其於準備程序中就被訴事實為有罪之陳述，經本院告知
    簡式審判程序之旨，並聽取當事人意見後，經本院合議庭依
    刑事訴訟法第273 條之1 第1 項規定裁定由受命法官獨任進
    行簡式審判程序。又簡式審判程序之證據調查，依刑事訴訟
    法第273 條之2 規定，不受同法第159 條第1 項審判外陳述
    排除之限制；再被告對於卷內各項證據亦不爭執證據能力，
    復無事證顯示有何違法取得或類此瑕疵之情，故卷內所列各
    項證據，自得作為證據，合先敘明。
二、訊據被告甲○○對於上揭時、地，其施用第一級毒品海洛因
    之事實坦承不諱，又被告於97年7 月31日17時55分許為警採
    集之尿液送驗結果，亦呈可待因、嗎啡陽性反應，有臺灣檢
    驗科技股份有限公司於97年8 月19日出具之濫用藥物尿液檢
    驗報告、屏東縣政府警察局屏東分局毒品案件涉嫌人尿液採
    證編號姓名對照表各1 紙附卷可稽（見警卷第14頁、偵卷第
    16頁），另警方查扣藏放在被告護腕中之第一級毒品海洛因
    1 包（檢驗後淨重0.008 公克），經送高雄市立凱旋醫院檢
    驗結果，確屬毒品海洛因成分無訛，有該院97年8 月12 日
    高市凱醫驗字第7841號濫用藥物成品檢驗鑑定書1 紙在卷為
    憑（見偵卷第12頁），此外，復有被告手臂佈有針孔痕跡之
    照片2 張可證（見警卷第22頁）。是認被告上開自白核與事
    實相符，堪以採信。綜上，本件事證明確，被告上揭犯行洵
    足認定，應依法論科。
三、查被告前因施用毒品案件，經法院裁定送觀察勒戒執行等情
    ，有上開被告毒品前科與執行情形，及其前案紀錄表、刑案
    資料查註紀錄表各1 份可考，其於觀察勒戒執行完畢後，5
    年內再犯毒品危害防制條例第10條第1 項之罪，是依同條例
    第23條第2 項之規定，應予依法追訴。按海洛因係毒品危害
    防制條例第2 條第2 項第1 款所定之第一級毒品。核被告甲
    ○○所為，係犯毒品危害防制條例第10條第1 項之施用第一
    級毒品罪。被告非法持有第一級毒品海洛因進而施用，其持
    有之低度行為應被施用之高度行為所吸收，不另論其非法持
    有第一級毒品之罪。被告有如事實欄所載之犯罪科刑執行情
    形，有其前案紀錄表及刑案資料查註紀錄表各1 份可考，其
    於徒刑執行完畢後，5 年內故意再犯本件有期徒刑以上之施
    用第一級毒品罪，為累犯，應依刑法第47條第1 項之規定加
    重其刑。爰審酌被告前經本院裁定送觀察勒戒執行完畢及因
    施用毒品遭判處徒刑，仍不知悔改、警惕，猶繼續施用毒品
    ，本不宜寬貸，惟念此乃自戕行為、被告犯後已坦承悔悟，
    及其智識程度、素行等一切情狀，量處如主文所示之刑，以
    示懲儆。
四、扣案之第一級毒品海洛因1 包（檢驗後淨重0.008 公克），
    其中包裝用之塑膠袋因與毒品附和，無法析離，自應一律視
    為毒品危害防制條例第2 條第2 項第1 款所列之第一級毒品
    ，依同條例第18條第1 項前段規定宣告沒收銷燬之；而鑑驗
    耗損之毒品既已滅失，爰不宣告沒收銷燬之。至本件被告施
    用第一級毒品罪使用之注射針筒，並未扣案，且在查獲前已
    遭被告丟棄而滅失乙節，業經被告於本院審理時供述明確，
    是已無沒收之必要，爰不宣告沒收，併此敘明。
據上論斷，應依刑事訴訟法第273 條之1 第1 項、第299 條第1
項前段，毒品危害防制條例第10條第1 項、第18條第1 項前段，
刑法第11條前段、第47條第1 項，判決如主文。
本案經檢察官許大偉到庭執行職務。
中    華    民    國    97    年    11    月    10    日
                  刑事第四庭  法  官  江振源
以上正本證明與原本無異。
如不服本判決，應於判決送達後10日內向本院提出上訴狀（應附
繕本），其未敘述上訴理由者，應於上訴期間屆滿後20日內補提
理由書狀於本院，上訴於臺灣高等法院高雄分院。
中    華    民    國    97    年    11    月    11    日
                              書記官  潘豐益
附錄本判決論罪科刑法條：
毒品危害防制條例第10條
施用第一級毒品者，處6月以上5年以下有期徒刑。


司法院資訊處製作；財團法人民間司法改革基金會備份。
